【裁判字號】    89,易,1879
【裁判日期】    890707
【裁判案由】    贓物
【裁判全文】
臺灣板橋地方法院刑事判決                        八十九年度易字第一八七九號
    公  訴  人  臺灣板橋地方法院檢察署檢察官
    被      告  甲○○
右列被告因贓物案件，經檢察官提起公訴（八十九年度偵字第七五一五號），本院判
決如左：
    主  文
甲○○收受贓物，處罰金伍仟元，如易服勞役以參佰元折算壹日。
    事  實
一、甲○○於民國八十九年四月一日下午二時許，在臺北縣三峽鎮○○路及民權街之
    屈臣氏商店前，明知真正年籍、住址不詳，年約十八歲之「張曉娟」所交付車號
    ＷＹＵ－二一八號輕機車，係屬來路不明之贓物（按該機車係楊嘉琳所有，於八
    十九年四月一日上午九時許，在臺北縣三峽鎮○○路八十八巷口失竊，且「張曉
    娟」交付前開機車予甲○○時該機車並未懸掛車牌），竟仍予收受借用。嗣於八
    十九年四月十日下午五時許，甲○○騎乘上開贓車行經臺北縣三峽鎮○○路八十
    八巷口為警查獲，並扣得上開贓車一部（該機車已返還予車主楊嘉琳）。
二、案經臺北縣警察局三峽分局報告臺灣板橋地方法院檢察署檢察官偵查起訴。
    理  由
一、訊據被告甲○○固坦承於八十九年四月一日下午二時許，在臺北縣三峽鎮○○路
    及民權街之屈臣氏商店前，自真正年籍、住址不詳，年約十八歲之「張曉娟」處
    收受車號ＷＹＵ－二一八號輕機車，且收受時該輕機車並未懸掛車牌，並於八十
    九年四月十日下午五時許，騎乘上開機車行經臺北縣三峽鎮○○路八十八巷口為
    警查獲等情，惟矢口否認有何收受贓物之犯行，辯稱：「我不知所收受之該機車
    是贓車。」云云。惟查：
（一）ＷＹＵ－二一八號輕機車係楊嘉琳所有，於八十九年四月一日上午九時許，在
      臺北縣三峽鎮○○路八十八巷口失竊等情，業據證人楊嘉琳證述明確（見偵查
      卷第七頁反面）；此外，復有車籍作業系統－查詢車輛認可資料、贓物認領保
      管收據各一紙在卷足憑（見偵查卷第八、九頁）。足徵ＷＹＵ－二一八號輕機
      車係屬贓物，當無疑義。
（二）再按收受機車，為擔保來源之正當性，一般人必會先檢視行車執照，或其他車
      籍資料，以免收到來路不明之車輛，此為眾所週知之理。被告自承與「張曉娟
      」僅是認識大約三、四個月，彼二人並非很熟，交情不是很深，然「張曉娟」
      將前開機車借予渠時，並未拿任何行車執照給渠看，彼二人亦未約定還車之時
      間、地點，渠亦不知道「張曉娟」之住址等情，足徵被告對於所收受之機車顯
      有贓物之認識，當無疑義，否則被告既不知「張曉娟」之住址、聯絡方法，又
      如何將前開機車返還予「張曉娟」？況被告自承渠收受前開機車時，該機車並
      未懸掛車牌，則被告辯稱不知該機車是贓車，顯違常情，即被告對於所收受之
      前開未懸掛車牌之機車顯知悉來源有問題，否則焉不會質疑為何上揭機車未懸
      掛車牌，益徵被告顯知悉所收受之機車係贓車，堪以認定。
綜上諸情參互以析，被告所辯，無非事後畏罪卸責之虛詞，本案事證明確，被告犯行
堪以認定，應予依法論科。
二、核被告所為，係犯刑法第三百四十九條第一項之收受贓物罪。爰審酌被告犯罪之
    動機、目的、手段、生活狀況、智識程度，收受贓物使被害人對物之返還請求權
    行使困難，並有助長、誘發犯罪之危險、一時貪心失慮而為此犯行、及犯後飾詞
    卸責，態度不佳等一切情狀，量處如主文所示之刑，並諭知易服勞役之折算標準
    ，以資懲儆。
據上論斷，應依刑事訴訟法第二百九十九條第一項前段，刑法第三百四十九條第一項
、第四十二條第二項，罰金罰鍰提高標準條例第一條前段、第二條，判決如主文。
本案經檢察官許智評到庭執行職務。
中      華      民      國    八十九    年      七      月     七     日
                                 臺灣板橋地方法院刑事第四庭
                                     法  官  許必奇
右正本證明與原本無異。
如不服本判決，應於判決送達後十日內向本院提出上訴狀 (應附繕本) ，上訴於臺灣
高等法院。
                                     書記官    高玉彬
中      華      民      國    八十九     年      七     月      十二    日
附錄：刑法第三百四十九條第一項。
刑法第三百四十九條
收受贓物者，處三年以下有期徒刑、拘役或五百元以下罰金。
搬運、寄藏、故買贓物或為牙保者，處五年以下有期徒刑、拘役或科或併科一千元以
下罰金。
因贓物變得之財物，以贓物論。


司法院資訊處製作；財團法人民間司法改革基金會備份。
